台灣桃園地方法院刑事判決　　　　　　　　　　　　八十九年度易字第一五Ｏ九號
　　公訴人　台灣桃園地方法院檢察署檢察官
　　被　告　丙○○
右列被告因賭博案件，經檢察官提起公訴（八十九年偵字第五三號），本院判決如左
：
    主  文
丙○○無罪。
    理  由
一、公訴意旨略以：被告丙○○於八十八年十一月十六日下午九時十五分許，至桃園
    縣中壢市○○街五十六號公眾得出入之場所，即被告丁○○（另經本法院為有罪
    之判決）經營「大鈺電子遊藝場」，以賭博性電動玩具與被告丁○○等人賭博財
    物，為警查獲，因認被告涉有刑法第二百六十六條第一項前段之公眾得出入之場
    所賭博罪嫌云云。公訴人無非以證人即承辦警員葉時欣之證言及查扣之賭博性電
    動玩具及賭資為主要論據。
二、按犯罪事實應依證據認定之，無證據不得推定其犯罪事實，刑事訴訟法第一百五
    十四條定有明文。本件被告丙○○經合法送達未到庭，惟被告於警訊中堅決否認
    右揭犯行，辯稱：其並未打電玩，只是在現場看人打電玩等語。經查：
    （一）證人即喬裝警員葉時欣於偵查中證稱：十六日是乙○○通知甲○○，伊再
          到現場向甲○○拿錢．．．，該店有用寄幣單，給不熟的客人，那家伊連
          續去了四天（見偵查卷一七三頁）。證人葉時欣又於本院九十年五月十七
          日調查庭時證稱：當日晚上七時許，伊進入遊藝場，伊向在庭之被告朱宏
          彬兌換代幣，伊玩七ＰＫ頑皮豹，伊打玩Ａ八、Ａ九機台，八號機台伊獲
          得一千三百分，九號的機台伊獲得六百分。伊兌換比例為一比一，伊獲得
          一千九百分，伊向．．被告甲○○要求洗分，於是他（指甲○○）請．．
          ．乙○○幫伊洗分，乙○○．．．告訴現場經理就直接從抽屜裡拿出一千
          九百元的現金給伊．．．。伊總共至該店四次等情。是證人葉時欣之證言
          僅能證明該電子遊藝場確有兌換現金之賭博行為，但並不能證明被告有參
          與賭博。
    （二）本件雖扣得賭博性電動玩具及賭資，惟前揭賭具及賭資僅能證明確有人在
          現場賭博，但不能明確證明被告有參與賭博。
    （三）觀諸偵查卷附「桃園縣警察局督察室維新小組臨檢大鈺遊藝場現場人員名
          冊上」記載「在場人丙○○」，餘被告均有記載玩何種電動玩具及分數，
          顯見被告確未把玩賭博性電動玩具。
    綜上所述，被告所辯衡情尚可採信，此外本院復查無其他積極證據，足資證明被
    告犯行，故依首揭說明，被告之犯罪無法證明，自應認為無罪之諭知。
三、本件本院認應為無罪之諭知，被告經合法傳喚未到庭，不待被告陳述，依刑事訴
    訟法第三百零六條逕為判決，應予敘明。
據上論斷，應依刑事訴訟法第三百零一條第一項、第三百零六條，判決如主文。
本案經檢察官蔡正雄到庭執行職務。
中      華      民      國    九十一    年      八      月      十五    日
                                  臺灣桃園地方法院刑事第一庭
                                      審判長法  官   吳爭奇
                                            法  官   胡芷瑜
                                            法  官   范明達
右正本證明與原本無異。
如不服本判決，應於判決送達後十日內向本院提出上訴狀( 應附繕本 )，上訴於
臺灣高等法院。
                                            書記官   孫立文
中        華        民        國   九十一   年   八   月    二十三    日
